---
title: "Informe de consumo de luz (Endesa)"
output: html_document
runtime: shiny
params:
  total_consumption: ""
  year_consumption: ""
  mean_month_consumption: ""
  mean_day_consumption : ""
  mean_wday_consumption: ""
  mean_hour_consumption: ""
  mean_week_consumption: ""
  year_con_plot: ""
  month_con_plot: ""
  day_con_plot: ""
  wday_con_plot: ""
  hour_con_plot: ""
  week_con_plot: ""
  animated_month_plot: ""
  data_day_month_labeled: ""
  wday_consumption_facet: ""
---

```{r setup, include=FALSE}
knitr::opts_chunk$set(echo = TRUE)
library(shiny)
library(tidyverse)
library(gganimate)
library(gifski)
library(knitr)
```

A continuación, vamos a presentar los principales datos extraídos acerca del consumo de luz producido por usted a lo largo del periodo que ha introducido en la base de datos. Estos resultados refieren a los principales aspectos de interés en el consumo de cualquier usuario, a fin de permitirles optimizar su consumo y planificar las futuras contrataciones con empresas de consumo eléctrico atendiendo a estos datos.

## Resultados básicos

A continuación vamos a presentar los principales datos que recopilan el consumo producido en diversos periodos.

### Consumo total

El consumo total durante el periodo analizado es de `r as.integer(total_consumption)`. A continuación, se puede ver un desglose del consumo por año:

```{r, echo = FALSE, message = FALSE}

kable(year_consumption)
renderPlot({year_con_plot})
```

### Consumo por mes

A continuación, se desglosan los datos de consumo medio en cada mes del año.

```{r, echo = FALSE, message = FALSE}
kable(mean_month_consumption)
renderPlot({month_con_plot})
```

Estos resultados son congruentes con el consumo por semana, muy de la mano del consumo por mes pero que nos permite un acercamiento más preciso al consumo en cada periodo de tiempo.

```{r, echo = FALSE, message = FALSE}
kable(mean_week_consumption)
renderPlot({week_con_plot})
```

### Consumo por día de mes

A continuación se puede observar el consumo medio en cada día del mes.

```{r, echo = FALSE, message = FALSE}
kable(mean_day_consumption)
renderPlot({day_con_plot})
```

La siguiente gráfica muestra, de forma animada, el consumo medio producido en cada día del mes a lo largo de los distintos meses que conforman el año.

```{r, echo = FALSE, message = FALSE}
renderImage({list(src = "month_plot.gif")}, deleteFile = TRUE)
```

<br/> <br/> <br/> <br/> <br/> Si lo desea, también puede ver de forma estática el consumo en cada uno de los meses en la siguiente gráfica:

```{r, echo = FALSE, message = FALSE}
selectInput("selected_month",
            "Selecciona un mes:",
            c("Enero", "Febrero", 
              "Marzo", "Abril", "Mayo",
              "Junio", "Julio",
              "Agosto", "Septiembre",
              "Octubre", "Noviembre",
              "Diciembre"),
            multiple = FALSE)
```

```{r, echo = FALSE, message = FALSE}
renderPlot({
  data_day_month_labeled %>% 
    filter(month == input$selected_month) %>% 
    ggplot(aes(day, consumption, fill = consumption)) +
      geom_bar(stat = "identity") +
      labs(x = "Día del mes", y = "Consumo (Wh)") +
      scale_fill_gradient(low = "#2f00ff", high = "#ff0040")
})
```

### Consumo por día de la semana

La siguiente gráfica muestra el consumo medio en cada uno de los días de la semana.

```{r, echo = FALSE, message = FALSE}
kable(mean_wday_consumption)
renderPlot({wday_con_plot})
```

Asimismo, puede consultar el desglose año a año del consumo

```{r}
renderPlot({wday_consumption_facet})
```

### Consumo por hora del día

Por último, a continuación puede encontrar el desglose del consumo medio a lo largo del día:

```{r, echo = FALSE, message = FALSE}
kable(mean_hour_consumption)
renderPlot({hour_con_plot})
```
