---
title: "Report_Endesa"
output: html_document
params:
  total_consumption: ""
  year_consumption: ""
  mean_month_consumption: ""
  mean_day_consumption : ""
  mean_wday_consumption: ""
  mean_hour_consumption: ""
  mean_date_consumption: ""
---

```{r setup, include=FALSE}
knitr::opts_chunk$set(echo = TRUE)
```

A continuación, vamos a presentar los principales datos extraídos acerca del consumo de luz producido por usted a lo largo del periodo que ha introducido en la base de datos. Estos resultados refieren a los principales aspectos de interés en el consumo de cualquier usuario, a fin de permitirles optimizar su consumo y planificar las futuras contrataciones con empresas de consumo eléctrico atendiendo a estos datos.

## Resultados básicos

A continuación vamos a presentar los principales datos que recopilan el consumo producido en diversos periodos.

### Consumo total

El consumo total durante el periodo analizado es de `r total_consumption`. A continuación, se puede ver un desglose del consumo por año:

`r year_consumption`

## Including Plots

You can also embed plots, for example:

```{r pressure, echo=FALSE}
plot(pressure)
```

Note that the `echo = FALSE` parameter was added to the code chunk to prevent printing of the R code that generated the plot.
